【裁判字號】    89,親,92
【裁判日期】    891129
【裁判案由】    否認子女
【裁判全文】
臺灣高雄地方法院民事判決  八十九年度親字第九二號
    原      告    乙○○
    訴訟代理人    許銘春  律師
                  張文雪  律師
    被      告    丙○○      .
    兼法定代理人  甲○○      .
                              .
右當事人間否認子女事件，本院判決如左：
    主    文
確認被告丙○○（民國八十七年六月十五日生）非原告乙○○與被告甲○○之婚生女
。
訴訟費用由被告連帶負擔。
    事    實
甲、原告方面：
一、聲明：求為判決如主文所示。
二、陳述：
（一）按「妻之受胎，係在婚姻關係存續中者，推定其所生子女為婚生子女。前項推
      定，如夫妻之一方能證明妻非自夫受胎者，得提起否認之訴。但應於知悉子女
      出生之日起，一年內為之」民法第一千零六十三條定有明文。又「否認子女之
      訴，由夫起訴者，以妻及子女為共同被告」民事訴訟法第五百八十九條之一亦
      有明文。
（二）原告與被告甲○○於民國八十五年四月二十三日結婚並於八十六年一月二十三
      日為結婚登記，育有一女莊雯淇，嗣兩造於民國八十七年六月十八日協議離婚
      ，惟被告於離婚前一年即因故離家未與原告同居，與被告於婚姻關係存續中即
      自他人處受胎，而於民國八十七年六月十五日產下另一被告丙○○（未申報戶
      籍），被告甲○○於與原告離婚時並未告知另生有一女之事實，近日始告知原
      告；雖被告丙○○系被告甲○○與原告於婚姻關係存續中所生之女，依法應推
      定為婚生子；被告丙○○既非被告甲○○自原告受胎所生之女，原告自得提起
      本件訴訟。
三、證據：提出出生證明書、戶籍登記簿謄本、離婚協議書等為證。
乙、被告方面：
    被告甲○○到庭陳稱同意原告請求，又於離婚時確未告知被告育有一女丙○○之
    事，因兩造已一年餘未見面。
丙、本院依職權囑託行政院國軍退除役官兵輔導委員會高雄榮民總醫院做親子關係鑑
    定。
    理    由
一、按妻之受胎，係在婚姻關係存續中者，固推定其所生子女為婚生子女；惟該推定
    ，如夫妻之一方能證明妻非自夫受胎者，得於知悉子女出生之日起一年內提起否
    認之訴。此觀民法第一千零六十三條第一、二項規定自明。
二、原告主張被告丙○○雖係被告甲○○與其於婚姻關係存續中所生之女，惟並非被
    告丙○○自原告受胎所生之女等事實，業據提出出生證明書、戶籍登記簿謄本、
    離婚協議書等為證，且被告甲○○到庭亦不爭執；而本件經囑託行政院國軍退除
    役官兵輔導委員會高雄榮民總醫院做親子關係鑑定結果，亦認根據白血球表面抗
    原分析結果、血型及聚合  DNA分析結果，丙○○與乙○○間不具有親子血緣關
    係，有該院民國八十九年十一月三日（八九）高總行字第八九０九三一三號函及
    所附鑑定報告書在卷可按；原告之主張自應認為真正。
三、揆諸上開說明，被告丙○○顯非被告甲○○自原告處受胎所生之女；從而，原告
    依民法第一千零六十三條第二項之規定，訴請確認被告丙○○非原告與被告甲○○之婚生女，即屬正當，應予准許。
據上論結：本件原告之訴為有理由，依民事訴訟法第八十五條第二項，判決如主文。
中      華      民      國    八十九    年    十一    月    二十九    日
                              臺灣高雄地方法院民事第六庭
~B法      官  林玉心
右正本證明與原本無異。
如不服本判決，應於送達後廿日內，向本院提出上訴狀。
中      華      民      國    八十九    年     十一     月  二十九    日
~B法院書記官  鄭裕一


司法院資訊處製作；財團法人民間司法改革基金會備份。
